【裁判字號】    92,易,1563
【裁判日期】    921009
【裁判案由】    竊盜
【裁判全文】
臺灣高雄地方法院刑事判決                        九十二年度易字第一五六三號
    公  訴  人  臺灣高雄地方法院檢察署檢察官
    被      告  乙○○
右列被告因竊盜案件，經檢察官提起公訴（九十二年度偵字第四四一四、一○二○五
、一○九九一號）暨移
二五號），被告經本院訊問後自白犯罪，改以簡式審判程序審理，本院判決如左：
    主  文
乙○○連續結夥三人以上竊盜，累犯，處有期徒刑壹年陸月。扣案鑰匙壹支沒收。
    事  實
一、乙○○前因違反肅清煙毒條例案件，經臺灣高等法院高雄分院判處有期徒刑三年
    四月確定，於民國九十一年十月八日縮短刑期執行完畢，猶不知悔改，竟基於意
    圖為自己不法所有之概括犯意，連續於下列時地竊取財物：
（一）乙○○於九十二年二月二十日十三時三十分許，與真實姓名不詳綽號「至清」
      之成年男子共同基於犯意聯絡，由「至清」駕駛車牌號碼ＶＴ－６２４９號之
      自用小貨車附載乙○○，至庚○○位於高雄縣大寮鄉○○路四三之五二號後方
      之板模材料廠，見該材料廠之大門已遭破壞呈現開啟狀態，竟無故侵入該材料
      廠附隨圍繞之土地，著手搜尋可供行竊之物品，於下手竊取庚○○所有板模之
      際，適為返回該材料廠之庚○○發現而未得逞，乙○○遭庚○○當場逮捕，「
      至清」則逃逸無蹤。
（二）乙○○於九十二年五月七日十九時許，在高雄縣大寮鄉○○路三五號前，趁己○○疏於將車牌號碼ＹＭＤ－５０３號重型機車鑰匙取下之際，徒手竊取該部
      機車，得手後供己騎用，嗣於同年五月二十一日十五時三十分許，騎乘上開機
      車行經高雄縣大寮鄉○○村○○路三八六巷口時，為警攔檢查獲。
（三）乙○○於九十二年五月十一日二十二時二十五分許，與丙○○（因結夥三人以
      上竊盜，經本院判處有期徒刑六月確定）、簡上鈜（因涉嫌竊盜罪，另案經本
      院審理中）共同基於犯意聯絡，結夥三人以上，由乙○○騎乘車牌號碼ＯＦＦ
      －３９０號重型機車搭載丙○○、簡上鈜，至高雄縣大寮鄉○○路六八六巷一
      六三弄七號旁工地，徒手竊取辛○○所有之白鐵製大門兩面及銅管乙批，得手
      後欲變賣得款花用，嗣於載往變賣途中，為巡邏員警在高雄縣大寮鄉○○村○○路二二七之一號前查獲。
（四）乙○○於九十二年六月三日十九時四十分許，在高雄縣鳳山市○○路與過智街
      八四巷口，以自備鑰匙一支，竊取上仁企業行所有由丁○○使用之車牌號碼Ｊ
      ９－８５４６號自用小貨車一輛，得手後供己駕駛，嗣於同年月五日一時許，
      駕駛上開自用小貨車行經高雄縣大寮鄉○○路三四號前，為警查獲，並扣得前
      揭乙○○所有供竊盜所用之鑰匙一支。
二、案經庚○○訴由高雄縣警察局林園分局先後報請臺灣高雄地方法院檢察署檢察官
    偵查起訴暨移送併辦後由本院改以簡式審判程序審理。
    理  由
一、本件被告所犯係死刑、無期徒刑、最輕本刑為三年以上有期徒刑以外之罪，其於
    準備程序中就被訴事實為有罪之陳述，經法官告知簡式審判程序之旨，並聽取公
    訴人、被告之意見後，本院認為適宜獨任進行簡式審判程序，故本件適用簡式審
    判程序審理，合先敘明。
二、右述事實，業據被告乙○○於本院審理時坦承不諱，核與同案被告陳清風、另案
    被告簡上鈜所供一致，復經告訴人庚○○與被害人己○○、辛○○、丁○○指訴
    在卷，且有扣押筆錄與扣押物目錄表各三份、贓物認領收據二張、贓物領據保管
    單一紙、車輛失竊證明單與車輛尋獲電腦輸入單各一張、照片九幀附卷供參，以
    及鑰匙一支扣案可資佐證，足認被告之自白與事實相符，事證明確，其犯行應堪
    認定。
三、核被告事實（一）所為，係犯刑法第三百零六條第一項無故侵入他人附連圍繞之
    土地罪及同法第三百二十條第一項、第三項之竊盜未遂罪；事實（二）、（四）
    所為，均係犯刑法第三百二十條第一項之竊盜罪，事實（三）所為，則係犯刑法
    第三百二十一條第一項第四款之結夥三人以上竊盜罪。公訴人就被告所犯刑法第
    三百零六條第一項之罪，雖漏引起訴法條，然於起訴事實欄已有記載，並經告訴
    人庚○○合法提出告訴，本院自應一併審理。被告與「至清」就事實（一）部分
    之犯行，被告與同案被告丙○○、簡上鈜就事實（三）部分之犯行，各有犯意聯
    絡與行為分擔，均為共同正犯。被告事實（一）部分所犯二罪，有方法結果之牽
    連關係，應從一重依竊盜未遂罪處斷，又其先後四次竊盜犯行，時間緊接，手法
    相同，觸犯構成要件相同之罪名，顯係基於概括犯意反覆為之，為連續犯，爰依
    刑法第五十六條規定，從一重論以事實（三）之結夥三人以上竊盜罪，並加重其
    刑。未查，被告前因違反肅清煙毒條例案件，經臺灣高等法院高雄分院判處有期
    徒刑三年四月確定，於九十一年十月八日縮短刑期執行完畢，有臺灣高等法院被
    告全國前案紀錄表一份在卷可按，其於五年內再犯本案有期徒刑以上之罪，為累
    犯，應依刑法第四十七條之規定遞加重其刑。至事實（四）部分（即九十二年度
    偵字第一二○八一號併案部分）雖未據公訴人起訴，惟此部分與已起訴並經本院
    論罪科刑之事實（一）至（三）部分，有連續犯之裁判上一罪關係，本院自得併
    予審究。爰審酌被告素行不良，正值壯年，不思正途，竟以連續竊盜之方式謀取
    財富，所為實不足取等一切情狀，量處如主文所示之刑。扣案之鑰匙一支為被告
    所有供竊盜事實（四）自用小貨車所用之物，業據被告自承在卷，爰依刑法第三
    十八條第一項第二款之規定宣告沒收。
四、公訴人移送併案意旨另以（九十二年度偵字第一四二二八、一六九二五號）：被
    告與另案被告戊○○共同基於意圖為自己不法所有之概括犯意聯絡，先於九十二
    年六月二十五日十八時許，在高雄縣大寮鄉○○路與大有二街路口，由另案被告
    戊○○持六角扳手一支，下手竊取被害人侯瑞賢所有之車牌號碼Ｆ５－８１０７
    號自用小貨車一輛，經警於同年七月二日四時四十分許，在高雄縣大寮鄉○○村
    ○○路一三八之三四號前查獲；復於九十二年八月十一日十時許，在高雄縣鳳山
    市○○街一五六之二號前，由另案被告戊○○以自備鑰匙一支，下手竊取被害人
    莊桂英所有之車牌號碼ＸＲＳ－３１１號重型機車一部，經警於同日十三時三十
    分許，在高雄縣大寮鄉會社村菜市○○○○道路查獲，因認被告此部分亦涉犯竊
    盜罪云云。訊據被告堅詞否認涉有前揭罪嫌，辯稱：我沒有竊取上開自用小貨車
    及重型機車等語。經查：被告與另案被告戊○○先後於九十二年七月二日四時四
    十分許、同年八月十一日十三時三十分許，共同搭乘上開自用小貨車及重型機車
    為警查獲之事實，固經被告自承在卷，然此僅足證上開自用小貨車及重型機車於
    查獲時係由被告與另案被告戊○○共同持有中，並無從據此推論前開車輛即係被
    告所竊；況另案被告戊○○於本院九十二年度訴字第二三○四號竊盜等案件調查
    時復供承：我於九十二年六月二十五日，持六角扳手竊取車牌號碼Ｆ５－８１０
    ７自用小貨車一輛，又於同年八月十一日，以自備鑰匙竊取車牌號碼ＸＲＳ－３
    １１號重型機車一部，這二件竊案被告均未參與，我都是偷完車後，才駕車去載
    被告，就被警查獲等語屬實（詳上開案件九十二年十月一日訊問筆錄），可見被
    告所辯其未竊取前開車輛等語，尚非無據。此外，本院復查無其他積極證據足認
    被告有何右述竊車犯行，則被告此部分犯罪無法證明，自與公訴人前開起訴經論
    罪科刑之部分無裁判上一罪關係，本院無從併予審理，爰就此部分退回公訴人另
    為適法之處理，附此敘明。
據上論斷，應依刑事訴訟法第二百九十九條第一項前段、第二百七十三條之一第一項
，刑法第二十八條、第五十六條、第三百零六條第一項、第三百二十條第一項、第三
項、第三百二十一條第一項第四款、第五十五條、第四十七條、第三十八條第一項第
二款，罰金罰鍰提高標準條例第一條前段，判決如主文。
本案經檢察官甲○○到庭執行職務。
中      華      民      國      九十二      年      十    月      九    日
                                  臺灣高雄地方法院刑事庭
                                      法  官    莊  珮  君
右正本證明與原本無異。
如不服本判決，應於判決送達後十日內，向本院提出上訴狀。
                                      書記官    呂  怜  勳
中      華  民      國      九十二      年      十    月      九    日
附錄本判決論罪科刑法條：
中華民國刑法第三百二十一條
犯竊盜罪而有左列情形之一者，處六月以上、五年以下有期徒刑：
一  於夜間侵入住宅或有人居住之建築物、船艦或隱匿其內而犯之者。
二  毀越門扇、牆垣或其他安全設備而犯之者。
三  攜帶兇器而犯之者。
四  結夥三人以上而犯之者。
五  乘火災、水災或其他災害之際而犯之者。
六  在車站或埠頭而犯之者。
前項之未遂犯罰之。


司法院資訊處製作；財團法人民間司法改革基金會備份。
